臺灣桃園地方法院刑事判決　　　　　 100年度交簡上字第98號
上　訴　人　楊景地
即　被　告
上列上訴人因公共危險等案件，不服本院民國100 年4 月29日99
年度桃交簡字第3779號第一審刑事簡易判決（聲請簡易判決處刑
案號：99年度偵字第25915 號），提起上訴，本院管轄之第二審
合議庭判決如下：
    主  文
上訴駁回。
    事實及理由
一、本案經本院合議庭審理結果，認原審簡易判決以被告行使偽
    造特種文書及公共危險犯行，事證明確，並就行使特種文書
    部分判處有期徒刑2 月、就公共危險罪部分，判處有期徒刑
    5 月，並均諭知易科罰金之折算標準為新臺幣（下同）1,00
    0 元折算1 日，其認事用法均無不當，量刑亦屬妥適，應予
    維持，並引用原審簡易判決書記載之事實、證據及理由（如
    附件）。
二、按被告以外之人於審判外向法官所為之陳述，得為證據，刑
    事訴訟法第159 條之2 定有明文，查本件證人林志彰於審理
    中經具結而為陳述，其證言自有證據能力。又按除顯有不可
    信之情況外，公務員職務上製作之紀錄文書、證明文書，得
    為證據，查本案卷附桃園縣政府警察局道路交通事故談話紀
    錄表、桃園縣政府警察局桃園分局扣押筆錄、扣押物品收據
    、、扣押物品目錄表、車籍資料查詢表、桃園縣政府警察局
    當事人酒精測定紀錄表、桃園縣政府警察局舉發違反道路交
    通管理事件通知單、道路交通事故現場圖、道路交通事故調
    查報告表（一）、（二）、採證照片13幀、扣押物等書證及
    物證，並無證據證明係公務員違背法定程序所取得，而被告
    於本院審理時，亦不爭執其證據能力，依前開規定自有證據
    能力。
三、本件被告上訴意旨略以：伊僅影印車牌黏貼於厚紙板，但並
    未於馬路上行使，又其雖喝酒，但係在床上休息，是在被第
    三者叫醒後移車，並無駕車之意思云云。經查：
  (一)本案被告所有車號5121-NT 號車輛已於98年4 月9 日逾檢註
    銷，車牌在98年間遭警查扣，但其車輛停在路旁，為免其車
    輛因沒有車牌被拖吊，遂於99年5 、6 月間影印其子楊正偉
    所有車號05 89-GT號車牌黏貼於厚紙板之方式，懸掛於其所
    有上開車輛前、後方，並停放在其私有停車場內，嗣於案發
    之99年9 月15日為警前往處理交通事故查獲並扣得上開車牌
    ，此業據被告於警詢中自承在卷（見偵查卷第5 頁背面），
    並有被告、楊正偉所有車輛之車輛詳細資料、桃園縣政府警
    察局桃園分局扣押物品收據、扣押物品目錄表附卷可佐（見
    偵查卷第14、15頁），況被告於警詢中已坦承：上開車輛原
    停在私人停車格內，但其最近在整地，所以把車輛移到路旁
    ，因為天天整地，整地時就把車輛移到路旁，整理好就把車
    子移回去，都是其自己移的等語（見偵查卷第5 頁背面），
    參諸被告前開車輛為警查獲時，車體完整，車身乾淨、車牌
    裝設妥當（見偵查卷第23至24頁），益證被告將該車維持乾
    淨，隨時供駕駛代步使用，果其無行使偽造車牌之情，其自
    可容任該車處於無牌狀態，何需大費周章影印其子之車牌並
    裁切成車牌規格，繼而懸掛於車輛前、後，供眾人檢視並誤
    認該車係有牌行駛，是其辯稱未使用前開偽造車牌云云，顯
    係畏罪飾卸之詞，而不足採信。
  (二)又被告於案發當日確實駕駛前開車輛欲倒車進入其住處即桃
    園縣桃園市○○街336 巷75號門口停車位時，擦撞其鄰人曾
    玉秀停放於門口停車位內車號9025-HK 號車輛車頭後，先行
    將其所有車輛在其門口停車位停妥，始躲避在其住處旁停車
    棚內，惟因其住處之保全發現前開車禍並報警處理，經員警
    林志彰前往該處並會同保全及被告之妻查獲本案，當時保全
    與被告之妻均表明被告曾駕車倒車擦撞另一車輛，被告身上
    有酒味，因被告矢口否認曾駕車或喝酒，故為警帶回派出所
    ，始於當日下午3 時3 分對被告施以酒測，當時被告酒精濃
    度達每公升0.75毫克等語，業據證人即當時到場處理之員警
    林志彰證述綦詳（見簡易卷第18至20頁），並有桃園縣政府
    警察局道路交通事故談話紀錄表、桃園縣政府警察局桃園分
    局扣押筆錄、扣押物品收據、扣押物品目錄表、車籍資料查
    詢表、桃園縣政府警察局當事人酒精測定紀錄表、桃園縣政
    府警察局舉發違反道路交通管理事件通知單、道路交通事故
    現場圖、道路交通事故調查報告表(一)、(二)、採證照片13幀等
    附卷可參，佐以本案現場監視器錄影翻拍照片顯示，被告所
    有車輛確實原行駛於馬路上，再自馬路路旁倒車後碰撞他人
    停放於路旁停車格之車輛（見偵查卷第26頁），經人報警為
    警前往處理，亦在該車棚內查獲被告，嗣後被告經警實施酒
    精濃度測試，其酒精濃度確達每公升0.75毫克，足認本案被
    告確有酒後駕車之犯行，其辯稱當日係經人通知移車，始進
    入系爭車輛內，將車輛移開，並非駕車車輛於馬路云云，惟
    上開行為顯已該當酒後駕車之行為，不論其駕車僅為一時抑
    或為長期，均無礙其有飲用含有酒精成分飲品後駕駛動力交
    通工具上路之犯行，足認其所辯顯非事實，而無足取。
  (三)被告固執前詞提起上訴，惟其確實構成本件行使偽造特種文
    書及酒後駕車之犯行，業已詳加說明如上，原審復審酌被告
    於車牌遭註銷後，竟偽造車牌後加以懸掛使用，影響公路監
    理機關對於汽車牌照管理之正確性，其犯罪動機及所生危害
    ，又酒後駕車，增加用路人無端風險，亦有危害自身安全之
    虞，且交通事故動輒造成死傷，其潛在危險不言可喻，況屢
    經政府對此大力宣導，且被告前已因2 度公共危險案件，經
    本院判處罰金3萬元、有期徒刑4 月，詎被告仍不知警惕檢
    束，飲酒後已達不能安全駕駛之情形下，仍駕駛車輛行駛且
    肇事，如此輕忽法令，罔顧其他用路人生命、財產安全，且
    遭查獲後竟猶以其僅移車以圖卸責，更見其法治觀念薄弱，
    並斟酌其素行、智識程度及其於本院訊問時終能坦承犯行之
    犯後態度等一切情狀，分別量處有期徒刑2 月、5 月，應執
    行有期徒刑5 月，並均諭知如易科罰金，以新臺幣1 千元折
    算1 日，其量刑亦屬適法妥當。
  (四)綜上，本件上訴為無理由，應予駁回。
據上論斷，應依刑事訴訟法第455 條之1 第1 項、第3 項、第36
8 條、第373 條，判決如主文。
本案經檢察官姜永浩到庭執行職務。
中    華    民    國  100     年    8     月    9     日
                  刑事第九庭  審判長法  官  吳為平
                                    法  官  陳正昇
                                    法  官  王秀慧
以上正本證明與原本無異。
不得上訴。
                                    書記官  張懿昀
中    華    民    國   100    年    8     月    10    日